臺灣臺北地方法院刑事判決
111年度審易字第1691號
公  訴  人  臺灣臺北地方檢察署檢察官
被      告  羅劍生



上列被告因妨害名譽案件，經檢察官提起公訴（111年度偵字第2
0789號），本院判決如下：
    主  文
本件公訴不受理。
    理  由
一、公訴意旨詳如附件起訴書所載 。
二、按告訴乃論之罪，告訴人於第一審辯論終結前得撤回其告訴
    ，又告訴經撤回者，應諭知不受理之判決，且得不經言詞辯
    論為之，刑事訴訟法第238條第1項、第303條第3款、第307
    條分別定有明文。
三、經查，本案被告羅劍生所犯刑法第309條第1項之公然侮辱罪
    嫌，依同法第314條之規定，須告訴乃論。茲告訴人許逸廷
    已撤回告訴，此有刑事撤回告訴狀在卷可參（見本院卷第41
    頁），爰不經言詞辯論，逕為諭知不受理之判決。
據上論斷，應依刑事訴訟法第303條第3款、第307條，判決如主
文。
中　　華　　民　　國　　111 　年　　10　　月　　14　　日
　　　　　　　　　刑事第二十二庭  法　官  葉詩佳
上正本證明與原本無異。 
如不服本判決應於收受送達後20日內向本院提出上訴書狀，並應
敘述具體理由；其未敘述上訴理由者，應於上訴期間屆滿後20日
內向本院補提理由書（均須按他造當事人之人數附繕本）「切勿
逕送上級法院」。告訴人或被害人如對於本判決不服者，應具備
理由請求檢察官上訴，其上訴期間之計算係以檢察官收受判決正
本之日期為準。 因疫情而遲誤不變期間，得向法院聲請回復原
狀。
                                  書記官  巫佳蒨 
中　　華　　民　　國　　111 　年　　10　　月　　14　　日
附件：
臺灣臺北地方檢察署檢察官起訴書　
                                    111年度偵字第20789號
　　被　　　告　羅劍生　男　65歲（民國00年0月00日生）
　　　　　　　　　　　　住臺北市○○區○○路00號5樓
　　　　　　　　　　　　居新北市○○區○○路00巷00號
　　　　　　　　　　　　國民身分證統一編號：Z000000000號
上列被告因妨害名譽案件，業經偵查終結，認應提起公訴，茲將
犯罪事實及證據並所犯法條分敘如下：　
　　　　犯罪事實
一、羅劍生於民國111年1月2日下午4時許，在新北市○○區○○路00
    號全家便利超商僑信店，因領取包裹之事，與在該超商擔任
    店員之許逸廷發生爭執，詎羅劍生因心生不滿，竟基於公然
    侮辱之犯意，向許逸廷辱稱：「我操你媽，我兩個包裹名字
    都一樣，你有沒有搞錯」等語，足以貶損許逸廷之人格及社
    會評價。
二、案經許逸廷訴由新北市政府警察局新店分局報告偵辦。
　　　　　　 證據並所犯法條
一、證據清單及待證事實
編號 證據名稱 待證事實 1 被告羅劍生於警詢及偵查中之供述 辯稱：伊不記得有沒有說該句話，我很多話是口頭語，我花錢付費，但告訴人還不敢伊領包裹。是告訴人流程有問題等語。 2 證人即告訴人許逸廷於警詢及偵查中之陳述及證述 被告對告訴人辱稱上開言詞，且現場另有他名同事及客人等事實。 3 全家便利超商僑信店內監視器錄影畫面擷圖1份、監視器錄影檔案光碟1片、譯文1份、本署勘驗筆錄1份 被告對告訴人辱稱上開言詞之事實。 
二、核被告羅劍生所為，係犯刑法第309條第1項之公然侮辱罪嫌
    。
三、依刑事訴訟法第251條第1項提起公訴。
　　此　　致
臺灣臺北地方法院
中　　華　　民　　國　 111　　年　　7 　　月　　27　　日
　　　　　　　　　　　　　　　檢　察　官　牟芮君
本件正本證明與原本無異
中　　華　　民　　國　 111　　年　　8 　　月　　18　　日
　　　　　　　　　　　        書　記　官  簡嘉運
附錄本案所犯法條
中華民國刑法第309條
公然侮辱人者，處拘役或 9 千元以下罰金。
以強暴犯前項之罪者，處 1 年以下有期徒刑、拘役或 1 萬 5
千元以下罰金。